# 在建工程减值和转固

提问人：Arimina 时间：2021-11-21 00:14:34
请教各位老师，客户有一项在建工程已经计提减值 6 年了，今年转固了，客户制定的折旧年限如何判断是否合理呢？

回答人：chenyiwei
考虑当初计提减值准备时测算未来现金流量现值所依据的使用年限，并关注自前次减值测试以来该资产的使用年限的会计估计有无变化。具体也可以参照固定资产准则关于折旧年限确定方面的规定。
建议了解计提减值准备的原因，考虑这些原因是否说明该资产的预计可使用年限短于该类资产常规情况下的折旧年限。